Minutes et répertoires du notaire François BRICHARD, 4 janvier 1776 - 11 février 1794 (étude XXIII)
Archives nationales
- Répertoire(s) de François BRICHARD, 5 janvier 1776 - 9 février 1794; MC/RE/XXIII/10 - MC/RE/XXIII/34
  - Répertoire. 1781, 1er janvier - 1785, 1er janvier 1781 - 1785; MC/RE/XXIII/11
    - Dépôt du mortuaire de Monsieur le marquis de Poyanne, 10 décembre 1782
      acte d'état civil; dépôt de pièces; Poyanne (monsieur le marquis de)
    - Inventaire après décès du sieur Penard Charles, 11 décembre 1782
      inventaire après décès; Penard, Charles
    - Contrat de mariage entre Mathurin Jacques Come Fleury et Madame Duflois, 15 décembre 1782
      contrat de mariage; Fleury, Mathurin Jacques Come; Duflois (Mme)
    - Inventaire après décès de Madame la marquise de la Pallu, 21 décembre 1782
      inventaire après décès; La Pallu (madame la marquise de)
    - Dépôt du baptistaire de Monsieur le marquis de Chamoy, 11 janvier 1783
      acte d'état civil; dépôt de pièces; Chamoy (monsieur le marquis de)
    - Notoriété après le décès de la demoiselle Catherine Marion, 16 janvier 1783
      notoriété; Marion, Catherine
    - Contrat de mariage entre Jean Louis de Neique et la dame Grandin, 19 janvier 1783
      contrat de mariage; Neique, Jean Louis de; Grandin (Mme)
    - Contrat de mariage entre Monsieur Alain Germain Carré et Mademoiselle Dupoirier, 21 janvier 1783
      contrat de mariage; Carre, Alain Germain; Dupoirier (Melle)
    - Notoriété concernant la succession de Mademoiselle Genevieve Le Blanc, 24 janvier 1783
      notoriété; Le Blanc, Genevieve
    - Inventaire après décès du sieur Francois dit Alexandre, 29 janvier 1783
      inventaire après décès; Francois dit Alexandre
    - Notoriété concernant Monsieur Vigreux et Madame de Verneson, 6 février 1783
      notoriété; Vigreux (M.); Verneson (Mme de)
    - Contrat de mariage entre Jean François Relaudin et Françoise Rousseau, 11 février 1783
      contrat de mariage; Relaudin, Jean François; Rousseau, Françoise
    - Contrat de mariage entre François Dioppé et Marie Roze Huet, 25 février 1783
      contrat de mariage; Dioppe, François; Huet, Marie Roze
    - Contrat de mariage entre Jean Mathias Nicolas et la dame veuve Manssion, 26 février 1783
      contrat de mariage; Nicolas, Jean Mathias; Manssion (veuve)
    - Notoriété concernant la demoiselle Alphonsine Catherine Françoise Marlet, 27 février 1783
      notoriété; Marlet, Alphonsine Catherine Françoise
    - Contrat de mariage entre François Noël Le Clerc et la demoiselle Pion, 28 février 1783
      contrat de mariage; Le Clerc, François Noël; Pion (demoiselle)
    - Contrat de mariage entre Benoist Durif et la dame Marie Françoise Caron, 1er mars 1783
      contrat de mariage; Durif, Benoist; Caron, Marie Françoise
    - Contrat de mariage entre Jean Dumas et Marie Louise Paris, 3 mars 1783
      contrat de mariage; Dumas, Jean; Paris, Marie Louise
    - Dépôt du mortuaire de Madame la vicomtesse de Momboissier, 6 mars 1783
      acte d'état civil; dépôt de pièces; Momboissier (madame la vicomtesse de)
    - Inventaire après décès de Madame Adélaïde Marie Louise Joly de Fleury, épouse de Monsieur le président de Saint Fargeau, 10 mars 1783
      inventaire après décès; Joly de Fleury, Adélaïde Marie Louise; Saint Fargeau (monsieur le président de)
    - Inventaire après décès de Anne Joseph Bonnier, veuve en premières noces de Monseigneur le duc de Chaulnes et épouse en secondes noces de Monsieur Martial de Gias, 13 mars 1783
      inventaire après décès; Bonnier, Anne Joseph; Chaulnes, (monseigneur le duc de); Gias, Martial de
    - Contrat de mariage entre Pierre Lazarre Delanoë et la dame Jeanne Guilleminot, 22 mars 1783
      contrat de mariage; Delanoe, Pierre Lazarre; Guilleminot, Jeanne
    - Inventaire après décès de Monsieur le marquis de Mazan, 27 mars 1783
      inventaire après décès; Mazan (monsieur le marquis de)
    - Inventaire après décès de Pierre Joseph Duding, 31 mars 1783
      inventaire après décès; Duding, Pierre Joseph
    - Inventaire après décès du sieur Denis Groust, 1er avril 1783
      inventaire après décès; Groust, Denis
    - Délivrance de legs concernant la succession de Madame Darnay, 2 avril 1783
      délivrance de legs; Darnay (Mme)
    - Notoriété constatant l'absence de Monsieur Jean Gabriel de Chermont, 3 avril 1783
      notoriété; Chermont, Jean Gabriel de
    - Inventaire après décès de Monsieur l'abbé de Caraman, 4 avril 1783
      inventaire après décès; Caraman (monsieur l'abbé de); abbé
    - Notoriété après le décès du sieur Reudé, 8 avril 1783
      notoriété; Reude (M.)
    - Contrat de mariage entre Jacques Antoine Janvier Capelle et la dame Marie Roger, 15 avril 1783
      contrat de mariage; Capelle, Jacques Antoine Janvier; Roger, Marie
    - Dépôt du mortuaire de la dame Chevalet, 23 avril 1783
      acte d'état civil; dépôt de pièces; Chevalet (Mme)
    - Contrat de mariage entre André Coste et la veuve Bellette, 26 avril 1783
      contrat de mariage; Coste, André; Bellette (veuve de)
    - Contrat de mariage entre Jean Bartomeux et Marie Denise Cossard, 27 avril 1783
      contrat de mariage; Bartomeux, Jean; Cossard, Marie Denise
    - Notoriété après le décès d'Antoine Renard, 29 avril 1783
      notoriété; Renard, Antoine
    - Contrat de mariage entre Nicolas Antoine Nerrat et la demoiselle Marie Frugier, 1er mai 1783
      contrat de mariage; Nerrat, Nicolas Antoine; Frugier, Marie
    - Contrat de mariage entre Monsieur le marquis de Montagu et Mademoiselle de Noailles d'Ayen, 4 mai 1783
      contrat de mariage; Montagu (monsieur le marquis de); Noailles d'Ayen (Mlle de)
    - Contrat de mariage entre Pierre Mathieu et Margueritte Leclerc, 5 mai 1783
      contrat de mariage; Mathieu, Pierre; Leclerc, Margueritte
    - Contrat de mariage entre Jean François Perron et la demoiselle Marie Catherine Richard, 13 mai 1783
      contrat de mariage; Perron, Jean François; Richard, Marie Catherine
    - Contrat de mariage entre sieur Jean Sibilot et la dame veuve Julien, 17 mai 1783
      contrat de mariage; Sibilot, Jean; Julien (veuve de)
    - Inventaire après décès de Monsieur Clabaut, 17 mai 1783
      inventaire après décès; Clabaut (M.)
    - Notoriété après le décès du sieur Dauger, 20 mai 1783
      notoriété; Dauger (M.)
    - Contrat de mariage entre Monsieur le comte Daitz de Mezmy et Madame Lasnier Dubary, 25 mai 1783
      contrat de mariage; Daitz de Mezmy (monsieur le comte); Lasnier Dubary (Mme)
    - Contrat de mariage entre Jean Louis Moutier et Marie Catherine David, 27 mai 1783
      contrat de mariage; Moutier, Jean Louis; David, Marie Catherine
    - Compte d'exécution testamentaire de Madame Boitet de Richeville, 29 mai 1783
      compte d'exécution testamentaire; Boitet de Richeville (Mme)
    - Notoriété après le décès de Marie Jacques Ruelle, femme du sieur Chevalet, 31 mai 1783
      notoriété; Ruelle, Marie Jacques; Chevalet (femme)
    - Contrat de mariage entre Roger Gateclou et la dame Lemembre, 2 juin 1783
      contrat de mariage; Gateclou, Roger; Lemembre (Mme)
    - Inventaire après décès de Louise Antoinette de Lioux de Savignac, femme de Guillaume Charles Goubert, 4 juin 1783
      inventaire après décès; Lioux de Savignac, Louise Antoinette de; Goubert, Guillaume Charles
    - Testament déposé de Madame la comtesse de Clavac, 9 juin 1783
      testament; dépôt de pièces; Clavac (madame la comtesse de)
    - Contrat de mariage entre Jean Baptiste Desportes et Marie Paule Rousseau, 10 juin 1783
      contrat de mariage; Desportes, Jean Baptiste; Rousseau, Marie Paule
    - Notoriété en rectification des noms de Esther Elisabeth Masson, veuve Carré, 12 juin 1783
      notoriété; Masson, Esther Elisabeth; Carre (veuve)
    - Inventaire après décès de Elisabeth Clotilde Goudé, femme Reynaud, 14 juin 1783
      inventaire après décès; Goude, Elisabeth Clotilde; Reynaud (femme)
    - Contrat de mariage entre Jacques Joseph Jourdan et la dame Chassot, 21 juin 1783
      contrat de mariage; Jourdan, Jacques Joseph; Chassot (veuve)
    - Inventaire après décès de Madame la comtesse de Clavac, 23 juin 1783
      inventaire après décès; Clavac (madame La Comtesse de)
    - Contrat de mariage entre Charlemagne Le Maire et Noëlle Jeanne Françoise Robin, veuve Launoy, 26 juin 1783
      contrat de mariage; Le Maire, Charlemagne; Robin, Noëlle Jeanne Françoise; Launoy (veuve)
    - Inventaire après décès de Catherine Scince, 28 juin 1783
      inventaire après décès; Scince, Catherine
    - Dépôt du mortuaire de Cécile Madelaine Françoise Guillon, 5 juillet 1783
      acte d'état civil; dépôt de pièces; Guillon, Cécile Madelaine Françoise
    - Testament de Marie Roze Fargeau, 7 juillet 1783
      testament; Fargeau, Marie Roze
    - Contrat de mariage entre le sieur Antoine Denis Chabanel et la demoiselle Marie Louise Maller, 18 juillet 1783
      contrat de mariage; Chabanel, Antoine Denis; Maller, Marie Louise
    - Codicille de Madame la comtesse de Caraman, 22 juillet 1783
      testament; Caraman (madame la comtesse de)
    - Contrat de mariage entre Monsieur Valentin de La Roque et Madame Poupault, 25 juillet 1783
      contrat de mariage; La Roque, Valentin de; Poupault (Mme)
    - Contrat de mariage entre Monsieur de Lassonne et Mademoiselle Faucond, 3 août 1783
      contrat de mariage; Lassonne (monsieur de); Faucond (Melle)
    - Inventaire après décès de Monsieur le vicomte Destignac, 13 août 1783
      inventaire après décès; Destignac (monsieur le vicomte)
    - Inventaire après décès de la dame Rosalie Tardu, femme du sieur Pierre Hecquet, 20 août 1783
      inventaire après décès; Tardu, Rosalie; Hecquet, Pierre
    - Contrat de mariage entre Hipolitte Louis Le Sueur et Mademoiselle Marie Catherine Gadou, 22 août 1783
      contrat de mariage; Le Sueur, Hipolitte Louis; Gadou, Marie Catherine
    - Contrat de mariage entre Monsieur Martial de Giac et Mademoiselle de Rochard, 25 août 1783
      contrat de mariage; Giac, Martial de; Rochard (Mlle de)
    - Dépôt du mortuaire de Monsieur Rochard de Plessac, 26 août 1783
      acte d'état civil; dépôt de pièces; Rochard de Plessac (M.)
    - Notoriété concernant le sieur Charles Noel, 9 septembre 1783
      notoriété; Noel, Charles
    - Contrat de mariage entre Pierre Louis de Lanchy et la demoiselle Geneviève Bernier, 9 septembre 1783
      contrat de mariage; Lanchy, Pierre Louis de; Bernier, Geneviève
    - Inventaire après décès de Jeanne Marthe Brisseau, femme Boisseau, 13 septembre 1783
      inventaire après décès; Brisseau, Jeanne Marthe; Boisseau (femme)
    - Notoriété concernant Monsieur Jean de Senac, 15 septembre 1783
      notoriété; Senac, Jean de
    - Inventaire après décès de Marie Crescenne Hue, femme Barbier, 27 septembre 1783
      inventaire après décès; Crescenne Hue, Marie; Barbier (femme)
    - Notoriété concernant le sieur Bourgeois, 28 septembre 1783
      notoriété; Bourgeois (M.)
    - Inventaire après décès de Monsieur Jean de Senac, 29 septembre 1783
      inventaire après décès; Senac, Jean de
    - Inventaire après décès de Marie Anne Camus, femme de François Bourgeois, 30 septembre 1783
      inventaire après décès; Camus, Marie Anne; Bourgeois, François
    - Testament; Codicille de Madame la marquise Duvigean, 2 octobre 1783
      testament; Duvigean (madame la marquise)
    - Compte d'exécution testamentaire concernant la succession de la demoiselle Anne Elisabeth Guillemette de Foyal, 7 octobre 1783
      compte d'exécution testamentaire; Foyal, Anne Elisabeth Guillemette de
    - Contrat de mariage entre Nicolas Gervais Troufflaut et la dame Noël, 8 octobre 1783
      contrat de mariage; Troufflaut, Nicolas Gervais; Noel (Mme)
    - Inventaire après décès de Guillaume François Jourdan, 18 octobre 1783
      inventaire après décès; Jourdan, Guillaume François
    - Notoriété pour suppléer à l'Inventaire après décès de Monsieur Nicolas Dedelay de La Garde, 31 octobre 1783
      notoriété; Dedelay de La Garde, Nicolas
    - Inventaire après décès de Nicolas Joseph Le Gay, 7 novembre 1783
      inventaire après décès; Le Gay, Nicolas Joseph
    - Testament de Mademoiselle de Wastre de La Valtière, 8 novembre 1783
      testament; Wastre de La Valtiere (Melle)
    - Inventaire après décès du sieur Jean Claude Pontet, 13 novembre 1783
      inventaire après décès; Pontet, Jean Claude
    - Contrat de mariage entre Pierre de Roh et Marie Marguerite de Mouchy, 26 novembre 1783
      contrat de mariage; Roh, Pierre de; Mouchy, Marie Marguerite de
    - Inventaire après décès de la dame Anne Marchet fille Robin, 1er décembre 1783
      inventaire après décès; Robin, Anne; Marchet (femme)
    - Inventaire après décès de la dame Demaisonneuve, 3 décembre 1783
      inventaire après décès; Demaisonneuve (femme)
    - Inventaire après décès de Marie Gérard, veuve Bimeau dit Chevalier, 5 décembre 1783
      inventaire après décès; Gerard, Marie; Bimeau dit Chevalier (veuve)
    - Inventaire après décès de Monsieur Dedelay de La Garde, 6 décembre 1783
      inventaire après décès; Dedelay de La Garde (M.)
    - Notoriété en rectification des noms de Madame la comtesse de La Marck, 10 décembre 1783
      notoriété; La Marck (madame la comtesse de)
    - Contrat de mariage entre Jean Louis Notte et la dame Gilbert, 22 décembre 1783
      contrat de mariage; Notte, Jean Louis; Gilbert (Mme)
    - Notoriété après le décès du sieur Philippe Canot, 22 décembre 1783
      notoriété; Canot, Philippe
    - Inventaire après décès de la demoiselle Marie Julie Pepin, épouse du sieur Dominique Calmels, 23 décembre 1783
      inventaire après décès; Pepin, Marie Julie; Calmels, Dominique
    - Contrat de mariage entre le sieur Jacques Tissot et la demoiselle Martin, 3 janvier 1784
      contrat de mariage; Tissot, Jacques; Martin (demoiselle)
    - Contrat de mariage entre Charles François Rousseau et la demoiselle Anne Julie Courme, 5 janvier 1784
      contrat de mariage; Rousseau, Charles François; Courme, Anne Julie
    - Contrat de mariage entre Monsieur Gourdan de Fromentel et la demoiselle Elisabeth Claudine de La Porte, 15 janvier 1784
      contrat de mariage; Gourdan de Fromentel (M.); La Porte, Elisabeth de
    - Contrat de mariage entre le sieur Sébastien Lesdois et la demoiselle Renée Marie Anne Caillot, 15 janvier 1784
      contrat de mariage; Lesdois, Sébastien; Caillot, Renée Marie Anne
    - Contrat de mariage entre Claude Joseph Mareschal et la demoiselle Thérèze Françoise Harmand, 19 janvier 1784
      contrat de mariage; Mareschal, Claude Joseph; Harmand, Thérèze Françoise
    - Testament déposé de Madame la comtesse de Caraman, 28 janvier 1784
      testament; dépôt de pièces; Caraman (madame La Comtesse de)
    - Contrat de mariage entre Monsieur le comte de Viella et Madame de Mammesnil, 1er février 1784
      contrat de mariage; Viella (monsieur le comte de); Mammesnil (Mme de)
    - Inventaire après décès de Madame la comtesse de Caraman Chimay, 3 février 1784
      inventaire après décès; Caraman Chimay (madame la comtesse de)
    - Contrat de mariage entre le sieur Charles Dominique Martin Faiwel et la demoiselle Suzanne Véronique Lenoir, 8 février 1784
      contrat de mariage; Faiwel, Charles Dominique Martin; Lenoir, Suzanne Véronique
    - Dépôt du mortuaire de Monsieur Alexandre Jean Baptiste Rahault de Richebourg, 13 février 1784
      acte d'état civil; dépôt de pièces; Rahault de Richebourg, Alexandre Jean Baptiste
    - Contrat de mariage entre le sieur Pierre Ovide Dardart et Marie Anne Lesinau, 13 février 1784
      contrat de mariage; Dardart, Pierre Ovide; Lesinau, Marie Anne
    - Contrat de mariage entre Pierre Louis Hameau et la demoiselle Quetier, 16 février 1784
      contrat de mariage; Hameau, Pierre Louis; Quetier (demoiselle)
    - Inventaire après décès de la dame Marie Victoire Ladey, épouse de Monsieur Nicolas Le Dure, 17 février 1784
      inventaire après décès; Ladey, Marie Victoire; Le Dure, Nicolas
    - Contrat de mariage entre Prix Louis Hevelle et la dame Gueviboux, 18 février 1784
      contrat de mariage; Hevelle, Prix Louis; Gueviboux (Mme)
    - Contrat de mariage entre le sieur Charles Jean Le Page et la dame Robin, 18 février 1784
      contrat de mariage; Le Page, Charles Jean; Robin (Mme)
    - Notoriété en rectification des noms de Madame la comtesse de Caraman, 19 février 1784
      notoriété; Caraman (madame La Comtesse de)
    - Inventaire après décès de Monsieur le baron de Coulanges, 4 mars 1784
      inventaire après décès; Coulanges (monsieur le baron de)
    - Contrat de mariage entre Louis Bonnet et la dame Mignon, 4 mars 1784
      contrat de mariage; Bonnet, Louis; Mignon (Mme)
    - Testament déposé de Monsieur Le Riche de Sancourt, 7 mars 1784
      testament; dépôt de pièces; Le Riche de Sancourt (M.)
    - Inventaire après décès de Monsieur Jobelot de Montureux, 9 mars 1784
      inventaire après décès; Jobelot de Montureux (M.)
    - Dépôt du mortuaire du sieur Jean Claude Pontet, 15 mars 1784
      acte d'état civil; dépôt de pièces; Pontet, Jean Claude
    - Notoriété en rectification des noms de Monsieur Julien Charles Boitet de Richeville, 16 mars 1784
      notoriété; Boitet de Richeville, Julien Charles
    - Inventaire après décès de Lesdos, 20 mars 1784
      inventaire après décès; Lesdos
    - Notoriété après le décès du sieur François Charles Gicot, 22 mars 1784
      notoriété; Gicot, François Charles
    - Inventaire après décès de Monsieur Le Riche de Samourt, 24 mars 1784
      inventaire après décès; Le Riche de Samourt (M.)
    - Notoriété après le décès de Monsieur Jean Gilles Moulier de La Potterie, 24 mars 1784
      notoriété; Moulier de La Potterie, Jean Gilles
    - Testament déposé de la dame Geneviève Laurencin, 26 mars 1784
      testament; dépôt de pièces; Laurencin, Geneviève
    - Notoriété après le décès de Claude Carré, 27 mars 1784
      notoriété; Carre, Claude
    - Dépôt du certificat de vie de Madame la baronne de Coulanges, 29 mars 1784
      notoriété; dépôt de pièces; Coulanges (madame la baronne de)
    - Contrat de mariage entre Monsieur Nicolas Le Jeune et Mademoiselle Florentine Marie Dobersey, 30 mars 1784
      contrat de mariage; Le Jeune, Nicolas; Dobersey, Florentine Marie
    - Inventaire après décès de la demoiselle Genevieve Laurencin, 31 mars 1784
      inventaire après décès; Laurencin, Geneviève
    - Contrat de mariage entre François Roy et la dame Capet, 10 avril 1784
      contrat de mariage; Roy, François; Capet (Mme)
    - Testament de Marie Thérèze Tanet, veuve de Monsieur Jean Senac, 16 avril 1784
      testament; Tanet, Thérèze; Senac, Jean
    - Contrat de mariage entre Monsieur Camus du Martroy et Madame Brochet de Verigny, 20 avril 1784
      contrat de mariage; Camus du Martroy (M.); Brochet de Verigny (Mme)
    - Dépôt du mortuaire de Monsieur Hizurt de L'Archantel, 22 avril 1784
      acte d'état civil; dépôt de pièces; Hizurt de L'Archantel (M.)
    - Contrat de mariage entre Monsieur Robert de Lierville et Mademoiselle Isabeau de Montval, 29 avril 1784
      contrat de mariage; Lierville, Robert de; Montval, Isabeau
    - Dépôt du certificat de vie concernant Madame de Chaminacle, 1er mai 1784
      notoriété; dépôt de pièces; Chaminacle (Mme de)
    - Contrat de mariage entre le ieur Louis Charles Henot et la dame Girard, 2 mai 1784
      contrat de mariage; Henot, Louis Charles; Girard (Mme)
    - Inventaire après décès de Anne Corbillet, femme du sieur Dournelle, 14 mai 1784
      inventaire après décès; Corbillet, Anne; Dournelle (femme)
    - Testament de Jean Pierre Médole, 17 mai 1784
      testament; Medole, Jean Pierre
    - Contrat de mariage entre Jean Gabriel Allain et Mademoiselle Margueritte Anne Coudray, 26 mai 1784
      contrat de mariage; Allain, Jean Gabriel; Coudray, Margueritte Anne
    - Dépôt du mortuaire de Monsieur Philippe Henry Anne de Saint Germain, 7 juin 1784
      acte d'état civil; dépôt de pièces; Saint Germain, Philippe Henry Anne de
    - Notoriété après le décès de François Beauchamp, 7 juin 1784
      notoriété; Beauchamp, François
    - Notoriété constatant l'absence du sieur Guillaume Pierre Louis de Fontenay, 8 juin 1784
      notoriété; Fontenay, Guillaume Pierre Louis de
    - Inventaire après décès de Monsieur Patry de Laubiniere, 16 juin 1784
      inventaire après décès; Patry de Laubiniere (M.)
    - Contrat de mariage entre le sieur Etienne Tessier et la dame Trellié, 18 juin 1784
      contrat de mariage; Tessier, Etienne; Trellie (Mme)
    - Contrat de mariage entre le sieur Etienne Finster Walt et la demoiselle Ama, 20 juin 1784
      contrat de mariage; Finster Walt, Etienne; Ama (demoiselle); Finster Walt, Etienne
    - Notoriété après le décès de Madame Prasbernon, 23 juin 1784
      notoriété; Prasbernon (Mme)
    - Inventaire après décès du sieur Pierre Pinson, 30 juin 1784
      inventaire après décès; Pinson, Pierre
    - Contrat de mariage entre le sieur Nicolas Simonnet et la dame Motté dite Tournier, 5 juillet 1784
      contrat de mariage; Simonnet, Nicolas; Motte dite Tournier, (Mme)
    - Contrat de mariage entre Nicolas Filliette et la demoiselle Devaux, veuve Chavigno, 8 juillet 1784
      contrat de mariage; Filliette, Nicolas; Devaux (demoiselle); Chavigno (veuve)
    - Notoriété après le décès du sieur Choiselat, 10 juillet 1784
      notoriété; Choiselat (M.)
    - Contrat de mariage entre sieur Louis Trianon et la demoiselle Brunel, 30 juillet 1784
      contrat de mariage; Trianon, Louis; Brunel (demoiselle)
    - Notoriété en rectification des noms de Mesdames Le Roy et Brichard, 30 juillet 1784
      notoriété; Le Roy (Mme); Brichard (Mme)
    - Inventaire après décès de Jean Pierre Midol, 30 juillet 1784
      inventaire après décès; Midol, Jean Pierre
    - Inventaire après décès de Madame la duchesse d'Ancenis, 5 août 1784
      inventaire après décès; Ancenis (madame la duchesse d')
    - Contrat de mariage entre Nicolas Chopinet et Marie Catherine Adam, 7 août 1784
      contrat de mariage; Chopinet, Nicolas; Adam, Marie Catherine
    - Contrat de mariage entre Joseph Allain et la dame Bazin, 9 août 1784
      contrat de mariage; Allain, Joseph; Bazin (Mme)
    - Notoriété en rectification des noms de Madame la marquise d'Asfeld, 10 août 1784
      notoriété; Asfeld (madame la marquise d')
    - Dépôt du mortuaire de la veuve Bouisan, 28 août 1784
      acte d'état civil; dépôt de pièces; Bouisan (veuve)
    - Inventaire après décès de Georges Roenge, 2 septembre 1784
      inventaire après décès; Roenge, Georges
    - Dépôt du mortuaire de Monsieur le baron de Coulange, 10 septembre 1784
      acte d'état civil; dépôt de pièces; Coulange (monsieur le baron de)
    - Notoriété après le décès de Pierre Tavernier, 11 septembre 1784
      notoriété; Tavernier, Pierre
    - Inventaire après décès de Marie Elizabeth Foucault, femme Tronquet, 11 septembre 1784
      inventaire après décès; Foucault, Marie Elizabeth; Tronquet (femme)
    - Inventaire après décès de Marguerite Antoinette Testard, femme de Jean Baptiste Tircuit, 25 septembre 1784
      inventaire après décès; Testard, Marguerite Antoinette; Tircuit, Jean Baptiste
    - Inventaire après décès du sieur Michel Simonet, 25 septembre 1784
      inventaire après décès; Simonet, Michel
    - Contrat de mariage entre le sieur François Daimon et la veuve Simonnet, 27 septembre 1784
      contrat de mariage; Daimon, François; Simonnet (veuve)
    - Contrat de mariage entre Jean Laurent Lerisson et la dame Villeduc, 28 septembre 1784
      contrat de mariage; Lerisson, Jean Laurent; Villeduc (Mme)
    - Contrat de mariage entre le sieur Tircuit et la veuve Deneuil, 2 octobre 1784
      contrat de mariage; Tircuit (M.); Deneuil (veuve)
    - Contrat de mariage entre Clément Lenoir et la demoiselle Cousin, 3 octobre 1784